# 急问，这个咋办？

提问人：wu02bj 时间：2016-01-18 10:00:39
A为关联公司B提供了一项服务，因年末种种原因税务发票开不出来，A计提收入 100 并按未开票收入计税 6 合计应收 106 元。 B因没收到发票，按多少计费用 100 ？还是 106 ？将来合并抵销时如何处理？

回答人：chenyiwei
如果只是暂时开不出发票，最终总可以开出增值税发票由B抵扣进项税额的，则B应按 100 计入费用，同时按 100 暂估应付（A的应收为 106 ）。合并报表层面可以将上述应收应付之间的差额 6 反映为“其他流动资产——待抵扣进项税额”。